【裁判字號】    89,訴,7
【裁判日期】    890904
【裁判案由】    竊盜
【裁判全文】
臺灣基隆地方法院刑事判決                              八十九年度訴字第七號
    公  訴  人  臺灣基隆地方法院檢察署檢察官
    被      告  丙○○
右列被告因竊盜案件，經檢察官提起公訴（八十八年度偵字第六八六五號）及移送併
辦審理（八十九年度偵字第二七Ｏ號），本院判決如左：
    主  文
丙○○連續攜帶兇器、踰越牆垣及其他安全設備竊盜，處有期徒刑玖月。
扣案之萬能鉗子壹支、固定鉗子壹支、電動鋸子壹支、破壞剪壹支、螺絲起子壹支、
手提袋壹個均沒收。
    事  實
一、丙○○曾於民國（下同）八十年間，因違反麻醉藥品管理條例案件，經本院判處
    拘役八十五日確定，於八十年五月十七日易科罰金執行完畢；又於八十八年間，
    因恐嚇取財案件，經台灣高等法院判處有期徒刑一年六月在案，尚未執行完畢（
    以上前科均不構成本件累犯），猶不知悔改，復意圖為自己不法之所有，並基於
    概括犯意，於八十八年十一月三十日下午五時十五分許，攜帶其所有客觀上足以
    對人之生命、身體構成威脅，可供兇器使用之萬能鉗子一支，自基隆市○○路三
    十七號空屋踰越牆垣至隔鄰基隆市○○路六十三之一號乙○○所經營非住宅、夜
    間亦無人居住之「振隆商行」二樓倉庫陽台，持該把萬能鉗子撬開倉庫窗戶後（
    未達毀壞之程度），踰越窗戶之安全設備進入倉庫內，竊取乙○○所有放置於倉
    庫內之王樣牌無袖涼衫七件（價值共計新台幣一千零五十元），得手後再由原路
    線踰越窗戶及牆垣逃往基隆市○○路三十七號空屋內躲藏，嗣於同日下午五時三
    十分許，在上開空屋內為警查獲，警方並當場自丙○○身上扣得其所竊取之無袖
    涼衫七件及持以撬開窗戶所用之萬能鉗子一支，因而查悉上情；又於八十九年一
    月八日下午四時五十分許，攜帶其所有客觀上足以對人之生命、身體構成威脅，
    可供兇器使用之固定鉗子一支、電動鋸子一支、破壞剪一支及螺絲起子一支，至
    基隆市○○街二三之四號頂樓，持固定鉗子毀壞該處頂樓加蓋之儲藏室大門喇叭
    鎖後，開門進入儲藏室內，竊取屋主甲○○所有之鐵撬一支及釣魚用線圈，得手
    後逃離現場並轉往基隆市○○街二一之四號頂樓欲繼續行竊，嗣於同日下午五時
    五分許，在基隆市○○街二一之四號頂樓為返家之屋主發現，經民眾追捕報警處
    理，警方並於基隆市○○街二一之四號頂樓扣得丙○○攜帶至上址供行竊所用之
    手提袋一個，內有破壞剪一支、電動鋸子一支、固定鉗子一支及螺絲起子一支，
    因而查悉上情。
二、案經基隆市警察局第一分局、第三分局分別報請臺灣基隆地方法院檢察署檢察官
    偵查起訴及移送併辦審理。
    理  由
一、訊據被告丙○○，固坦承以踰越牆垣、窗戶等安全設備之方式，進入振隆商行二
    樓倉庫內拿取無袖涼衫七件，並曾至基隆市○○街二三之四號頂樓遭民眾追捕之
    事實不諱，惟矢口否認有竊取他人財物之犯行，並辯稱：伊朋友丁○○央請伊前
    往振隆商行拿取丁○○遺忘在該處之衣服，並非竊盜，且伊至基隆市○○街二三
    之四號頂樓係為查看基隆河整治工程之進度，並未竊取任何財物云云。惟查，右
    揭事實，業據被害人乙○○、甲○○於警訊中指訴甚詳，並有被害人乙○○、甲○○分別於警局領回失竊涼衫七件、鐵撬一支及釣魚用線圈所出具之贓物認領保
    管收據二份在卷及警方自被告身上查獲之萬能鉗子一支、在基隆市○○街二一之
    四號頂樓查獲之手提袋一個、破壞剪一支、電動鋸子一支、固定鉗子一支及螺絲
    起子一支扣案足資佐證，被告初於警訊及偵查中曾坦承確有於八十九年一月八日
    下午四時五十分許，至基隆市○○街二三之四號頂樓儲藏室內，竊取鐵撬一支及
    釣魚用線圈之事實不諱，核與被害人甲○○之指述遭竊情節相符，又被害人乙○○明確指稱警方自被告身上所查獲之無袖涼衫七件係振隆商行之物品，並非丁○○所有遺忘在該處者，且證人丁○○亦到庭具結證稱：「時間我不記得，我有一
    次向丙○○說叫他去工地的二樓（愛二路上），我打電話叫他幫我拿（衣服）。
    」、「（你有無叫丙○○去仁三路六三之一號振隆商行拿衣服？）我是叫他去徐
    萬倉賣衣服的隔壁拿，不是振隆商行。」等語，足見被告辯稱係證人丁○○叫伊
    去拿遺忘在振隆商行之衣服云云，誠屬無稽，所辯不足採信。本件事證明確，被
    告犯行洵堪認定。
二、被告丙○○攜帶萬能鉗子，踰越牆垣及窗戶等安全設備，進入振隆商行二樓倉庫
    竊取無袖涼衫七件，核其所為係犯刑法第三百二十一條第一項第二款、第三款攜
    帶兇器、踰越牆垣及其他安全設備竊盜罪；被告另攜帶固定鉗子一支、破壞剪一
    支、電動鋸子一支及螺絲起子一支，毀壞基隆市○○街二三之四號頂樓儲藏室之
    大門喇叭鎖，進入屋內竊取鐵撬一支及釣魚用線圈，核其所為係犯刑法第三百二
    十一條第一項第二款、第三款攜帶兇器、毀壞門扇竊盜罪。被告所犯上開二罪間
    之時間緊接、所犯罪名及構成要件均相同，顯係基於概括犯意反覆為之，為連續
    犯，應依刑法第五十六條之規定，以情節較重之攜帶兇器、踰越牆垣及其他安全
    設備竊盜罪論。檢察官移送併辦加重竊盜罪部分核與公訴人所起訴之加重竊盜罪
    有連續犯之裁判上一罪關係，自為起訴效力所及，本院應併予審究，附此敘明。
    公訴人認被告進入振隆商行竊盜之犯行，另觸犯同條項第一款於夜間侵入住宅竊
    盜罪嫌，惟查，被害人乙○○於警訊中明確陳稱：「（振隆商行於八十八年十一
    月三十日十七時十五分遭竊時，店內有無人員看守？有無人員居住店內過夜？）
    當時我在店內看店，失竊地點是在樓上（二樓）放衣服的倉庫，沒有住人。」等
    語（詳見八十九年七月六日警訊筆錄），顯見振隆商行並非住宅，亦非夜間有人
    居住之建築物，公訴人認被告係於夜間侵入住宅竊盜，容有未洽。另公訴人未論
    及被告以踰越牆垣及窗戶等安全設備之方式進入振隆商行竊盜，亦有未洽，附此
    敘明。爰審酌被告之品行、犯罪動機、目的、手段、犯罪所生危害及犯罪後態度
    等一切情狀，量處如主文第一項所示之刑。扣案之萬能鉗子一支、固定鉗子一支
    、電動鋸子一支、破壞剪一支、螺絲起子一支及手提袋一個均係被告所有供犯本
    件犯罪所用之物，應依刑法第三十八條第一項第二款之規定併予宣告沒收。
三、檢察官移送併辦意旨另以：被告於八十九年一月八日下午五時許，破壞基隆市○○區○○街二一之四號頂樓加蓋房屋之鐵窗進入屋內行竊之際，當場為被害人戊○○發現，被告逃跑，被害人戊○○及證人己○○尾隨追捕被告，被告竟在街道
    上與戊○○、己○○扭打，涉有準強盜罪嫌，核與上開提起公訴之加重竊盜犯行
    有連續犯之裁判上一罪關係等語。惟查，檢察官移送併辦被告涉犯刑法第三百二
    十九條之竊盜因脫免逮捕而當場施以強暴之準強盜犯行，其構成要件核與本件加
    重竊盜罪之構成要件並不相同，兩者間並無連續犯之裁判上一罪關係，依法無從
    併案審理，應退由檢察官另行偵結，併此敘明。
據上論斷，應依刑事訴訟法第二百九十九條第一項前段，刑法第五十六條、第三百二
十一條第一項第二款、第三款、第三十八條第一項第二款，判決如主文。
本案經檢察官周慶華到庭執行職務。
中      華      民      國    八十九    年      九      月      四      日
                                    臺灣基隆地方法院刑事第三庭
                                                法  官  蔡佳玲
右正本證明與原本無異。
對於本件判決如有不服，應於收受送達後十日內，向本院提出上訴狀，上訴於臺灣高
等法院，並按他造當事人之人數附具繕本。
                                                書記官  湯惠芳
中      華      民      國    八十九    年      九      月      七      日
附錄論罪法條：
刑法第三百二十一條第一項第二款、第三款：
犯竊盜罪而有左列情形之一者，處六月以上五年以下有期徒刑：
二、毀越門扇、牆垣或其他安全設備而犯之者。
三、攜帶兇器而犯之者。


司法院資訊處製作；財團法人民間司法改革基金會備份。
